臺灣高雄地方法院民事裁定　　　　　　　94年度聲字第1627號
聲　請　人　乙○○
代　理　人　甲○○
相　對　人　龍星昇第三資產管理股份有限公司
法定代理人　丙○○
代　理　人　聶齊桓　律師
當事人間聲請停止執行事件，本院裁定如下：
    主  文
聲請人供擔保新臺幣伍佰肆拾陸萬貳仟伍佰元後，本院九十四年
度執字第一一九二三號執行事件，就坐落高雄市○○區○○段四
小段七○○地號土地上，未辦保存登記建物（領有八二高市工建
築字第Ｄ一三○一一號建照執照）中如上開執行案卷所附伍層平
面圖所示５Ａ１部分及其共用部分所為之強制執行程序，於本院
九十四年度訴字第二三三八號第三人異議之訴事件判決確定前應
暫予停止。
    理　由
一、按有回復原狀之聲請，或提起再審或異議之訴，或對於和解
    為繼續審判之請求，或提起宣告調解無效之訴，撤銷調解之
    訴，或對於法院依強制執行法第4 條第1 項第5 款之裁定提
    起抗告時，法院因必要情形或依聲請定相當並確實擔保，得
    為停止強制執行之裁定，強制執行法第18條第2 項定有明文
    。又法院裁定准許停止強制執行所定之擔保金，係備供債權
    人因停止執行所受損害之賠償，其數額應依標的物停止執行
    後，債權人未能即時受償或利用該標的物所受之損害額，或
    其因另供擔保強制執行所受之損害額定之，非以標的物之價
    值或其債權額為依據，最高法院86年度臺抗字第442 號、91
    年度臺抗字第429 號裁定意旨可供參照。
二、本件聲請人主張坐落高雄市○○區○○段4 小段700 地號土
    地上，未辦保存登記建物（領有82高市工建築字第D13011號
    號建照執照）中如94年度執字第11923 號執行案卷所附伍層
    平面圖所示5A1 部份及其共用部分（下稱系爭部分建物）為
    其所建造，已向本院提起第三人異議之訴，爰依強制執行法
    第18條第2 項之規定，聲請本院裁定停止本院94年度執字第
    11923 號執行事件就系爭建物所為之強制執行程序，經本院
    依職權調取上開執行案卷及本院94年度訴字第2338號案卷審
    究後，認為聲請人之聲請為有理由，應予准許。
三、次查，本院審酌債權人執行名義之債權額為新臺幣（下同）
    82,900,000元，系爭部分建物屬於上開未辦保全登記建物之
    部分，而上開未辦保全登記建物，經本院民事執行處委託宏
    宇不動產鑑定有限公司（下稱宏宇公司）鑑估為68,567,000
    元，而上開執行案件之執行標的物尚有上開未辦保全登記建
    物之基地即坐落高雄市○○區○○段4 小段700 地號土地之
    應有部分10,000分之6,225 ，經宏宇公司鑑估為25,918,000
    元，業據本院調取前開執行事件卷證核閱無訛。本院審酌系
    爭部分建物，屬於上開未辦保全登記建物之部分，且如與坐
    落基地之應有部分又分別由不同人拍定，將使法律關係趨於
    複雜，影響應買人投標意願，使債權人債權難受滿足。準此
    ，系爭部分建物與上開未辦保全登記建物，及其基地應有部
    分，應以合併拍賣為宜。故聲請人對系爭部分建物聲請停止
    執行，勢必影響上開未辦保全登記建物及其基地應有部分執
    行程序之進行，相對人可能遭受之損害，自應涵蓋上開未辦
    保全登記建物及其基地應有部分執行之延宕總額，本件停止
    執行可能對相對人造成損害之擔保金數額，應依上開未辦保
    全登記建物及其基地應有部分之價額為計算，方稱相當。爰
    依前開未辦保全登記建物及其基地應有部分之價額以法定遲
    延利息計算，估定聲請人之第三人異議之訴為二審確定事件
    ，一審辦案期限為1 年4 個月、二審為2 年等因素，爰酌定
    其擔保金額為5,462,500 元【計算式：（6,857,000 ＋25,9
    18,000）×5%×3 又4 ╱12＝5,462,500 元，小數點以下四
    捨五入】。
四、依強制執行法第18條第2 項，裁定如主文。
中　　華　　民　　國　　94　　年　　12　　月　  30  　日
                  民事第二庭法　官　伍逸康
如對本裁定抗告，須於裁定送達後10日內向本院提出抗告狀。
中　　華　　民　　國　　94　　年　　12　　月　  30  　日
                            書記官  光聰
